臺灣臺南地方法院民事裁定
111年度司繼字第2471號
聲  請  人  財政部國有財產署南區分署即鄭水木之遺產管理人

法定代理人  黃莉莉  
代  理  人  黃耀光  
            蔡奇宏  


上列聲請人因擔任鄭水木之遺產管理人，聲請核定報酬，本院裁
定如下：
    主  文
聲請人得請求代為管理被繼承人鄭水木遺產之報酬合計為新臺幣
貳萬伍仟元。
聲請程序費用新臺幣伍佰元由被繼承人鄭水木之遺產負擔。
    理  由
一、按遺產管理人得請求報酬，其數額由法院按其與被繼承人之
    關係、管理事務之繁簡及其他情形，就遺產酌定之，必要時
    ，得命聲請人先為墊付，民法第1183條定有明文。次按聲請
    法院酌定遺產管理人報酬事件，專屬被繼承人住所地法院管
    轄；法院裁定酌給遺產管理人報酬時，得按遺產管理人所為
    遺產管理事務之繁簡，就被繼承人之財產，酌給相當報酬，
二、本件聲請意旨略以：聲請人前經鈞院以107年度司繼字第171
    8號裁定選任為被繼承人鄭水木之遺產管理人，而被繼承人
    所有坐落臺南市○○區○○○段000地號、403-1地號、二橋段33-
    1地號、33-2地號、中洲西段128地號、中洲東段32地號等六
    筆土地，現由法務部行政執行署臺南分署以102年度綜所稅
    執特專字第10578號進行拍賣程序中，遺產價值為新臺幣（
    下同）6,949,286元，其遺產管理費用應以上開價額之百分
    之一點五計算等語，請求鈞院准予酌定聲請人就上開管理職
    務之報酬等語。
三、經查，本件聲請人為被繼承人鄭水木之遺產管理人乙節，業
    經本院依職權調閱本院107年度司繼字第1718號卷宗，查核
    屬實，堪予認定。又關於本件遺產管理人報酬之酌定，聲請
    人主張被繼承人鄭水木被執行之遺產總值為新臺幣（下同）
    6,949,286元，其遺產管理費用應以上開價額之百分之一點
    五計算等語。茲查，上開民法第1183條既規定，遺產管理人
    之報酬，由親屬會議按其勞力及其與被繼承人之關係酌定之
    ，則由法院代親屬會議酌定報酬時，亦應衡量遺產管理人就
    管理事件所付出之勞力及其與被繼承人之關係，乃屬當然。
    本院參酌聲請人所提之不動產估價報告書所載，其遺產內容
    尚稱單純，並考量本件遺產管理人所進行者為例行性職務，
    除辦理遺產管理人登記與強制執行案件等職務外，並未執行
    其他複雜事務，上開遺產得否以聲請人所提不動產估價報告
    書之所載金額拍定，亦未可知，況上開財政部訂頒之「代管
    無人承認繼承遺產作業要點」僅屬行政規則性質，其本無拘
    束法院之效力，且該要點並未規範核定遺產管理報酬之要件
    為何，本院自無從採納。本院並考量本件遺產管理人所進行
    者為例行性職務，除辦理遺產管理人登記、公示催告與強制
    執行案件等職務外，並未執行其他繁重或複雜性事務，另斟
    酌被繼承人之整體遺產價值、聲請人專業能力、所需耗費之
    勞力程度及一般處理委任事務之合理報酬，核定本件遺產管
    理人之報酬(包含必要事務規費及交通費等)合計為25,000元
    ，應屬適當，爰裁定如主文所示。
四、依家事事件法第127條第4項，裁定如主文。
中　　華　　民　　國　　111 　年　　8 　　月　　22　　日
       家事法庭       司法事務官　黃尹貞
以上正本係照原本作成。
如對本裁定抗告須於裁定送達後10日內向本院提出抗告狀，並繳
納抗告費新台幣一千元。
中　　華　　民　　國　　111 　年　　8 　　月　　24　　日
                              書  記  官　洪培綺